臺灣臺中地方法院臺中簡易庭小額民事判決
110年度中小字第3658號
原      告  旺旺友聯產物保險股份有限公司

法定代理人  劉自明
訴訟代理人  陳冠雲
            涂福仁
            林語彤


被      告  楊清雲
上列當事人間請求損害賠償事件，本院於民國110年11月5日言詞
辯論終結，判決如下：
　　主　　　文
一、被告應給付原告新臺幣5,117元，及自民國110年8月7日起至
    清償日止，按週年利率百分之5計算之利息。
二、原告其餘之訴駁回。
三、訴訟費用新臺幣1,000元，其中新臺幣270元由被告負擔，餘
    新臺幣730元由原告負擔。
四、本判決原告勝訴部分得假執行。
　　事實及理由
壹、程序方面：
一、因侵權行為涉訟者，得由行為地之法院管轄。民事訴訟法第
    15條第1項定有明文。本件原告起訴主張因被告之侵權行為
    受損害，事故發生地點在臺中市○○區○○路0段000號前，本院
    為侵權行為地之法院，就本事件為有管轄權之法院，核先敘
    明。
二、本件被告經合法通知，未於言詞辯論期日到場，核無民事訴
    訟法第386條所列各款情形，爰依原告之聲請，由其一造辯
    論而為判決。
貳、實體方面：
一、原告主張：被告於民國108年6月6日19時35分許，駕駛車牌
    號碼000-0000號自用小客車，於行經臺中市○○區○○路0段000
    號前，因未注意車前狀況且無照駕駛而碰撞由原告所承保、
    訴外人蔡子英所有並由其所駕駛之車牌號碼000-0000號自用
    小客車（下稱系爭車輛），致其車身受損（下稱系爭事故）
    ，案經臺中市政府警察局交通警察大隊第五分隊調查並處理
    完畢，被告應負7成肇事責任。經送修復後，支出修復費用
    新臺幣（下同）26,974元（其中工資費用2,000元、烤漆費
    用3,500元、零件費用21,474元），原告已本於保險責任賠
    付完畢，爰依保險法第53條、民法第184條第1項、第191條
    之2規定，代位請求被告給付必要之修繕費用等語，並聲明
    ：被告應給付原告18,882元，及自起訴狀繕本送達被告翌日
    起至清償日止，按週年利率5%計算之利息等語。
二、被告未於言詞辯論期日到場，亦未提出書狀作何聲明或陳述
    。
三、得心證之理由：
  ㈠原告主張系爭車輛於上揭時地因被告駕車不慎，肇至系爭事
    故之發生，造成系爭車輛受損，因而支出修復費用26,974元
    ，原告已如數賠付等情，業據其提出與所述相符之系爭車輛
    行照影本、臺中市政府警察局道路交通事故調查卷宗相關資
    料查核無訛，而被告對原告主張之上開事實，已於相當時期
    受合法之通知，未於言詞辯論期日到場，亦未提出任何書狀
    為何爭執，是本院依調查證據之結果，堪認原告之主張，核
    屬真實。又查，系爭事故之肇事原因，業經臺中市政府警察
    局道路交通事故初步分析研判表記載本件係被告未注意車前
    狀況，訴外人蔡子英違規停車所致（見本院卷第41頁），足
    認本件損害之發生，被告應負部分即7成之過失賠償責任。
  ㈡按因故意或過失，不法侵害他人之權利者，負損害賠償責任
    ；汽車、機車或其他非依軌道行駛之動力車輛，在使用中加
    損害於他人者，駕駛人應賠償因此所生之損害，民法第184
    條第1項前段、第191條之2前段分別定有明文。又被保險人
    因保險人應負保險責任之損失發生，而對於第三人有損失賠
    償請求權者，保險人得於給付賠償金額後，代位行使被保險
    人對於第三人之請求權；但其所請求之數額，以不逾賠償金
    額為限，保險法第53條第1項亦有明定。本件被告駕車疏未
    注意車前狀況，致碰撞系爭車輛而肇事，系爭車輛因而受損
    ，被告就本件事故之發生具有過失業如前述，被告自應依民
    法第184條第1項前段、第191條之2前段規定，負損害賠償責
    任。而原告業已賠付系爭車輛上開修復費用，是依上開規定
    ，原告自得依法代位請求被告負賠償責任。
  ㈢又按損害賠償，除法律另有規定或契約另有訂定外，應以填
    補債權人所受損害及所失利益為限；不法毀損他人之物者，
    被害人得請求賠償其物因毀損所減少之價額。民法第216條
    第1項、第196條分別定有明文。而所謂請求賠償物被毀損所
    減少之價額，得以修復費用為估定標準，但以必要者為限，
    例如修理材料以新品換舊品，應予折舊（最高法院77年度第
    9次民事庭會議決議同此意旨）。查本件系爭車輛之修理費
    用，共計26,974元，其中烤漆費用3,500元、零件費用21,47
    4元；依行政院所頒固定資產耐用年數表及固定資產折舊率
    之規定，自用小客車之耐用年數為5年，依定率遞減法每年
    折舊1000分之369，另依營利事業所得稅查核準則第95條第6
    項規定「固定資產提列折舊採用定率遞減法者，以1年為計
    算單位，其使用期間未滿1 年者，按實際使用之月數相當於
    全年之比例計算之，不滿1月者，以1月計」，上開自用小客
    車自出廠日105年1月，迄本件車禍發生時即108年6月6日，
    已使用3年5月，則零件扣除折舊後之修復費用估定為5,310
    元（詳如附表之計算式），再加計工資2,000元部分不生折
    舊問題，參以被告應負7成肇事責任，是以，本件原告所得
    請求賠償金額合計5,117元【計算式：（5,310＋2,000）×0.7
    ＝5,117】。
  ㈣末按給付無確定期限者，債務人於債權人得請求給付時，經
    其催告而未為給付，自受催告時起，負遲延責任。其經債權
    人起訴而送達訴狀，或依督促程序送達支付命令，或為其他
    相類之行為者，與催告有同一之效力；又遲延之債務，以支
    付金錢為標的者，債權人得請求依法定利率計算之遲延利息
    。但約定利率較高者，仍從其約定利率；應付利息之債務，
    其利率未經約定，亦無法律可據者，週年利率為百分之5，
    民法第229條第2項、第233條第1項及第203條分別定有明文
    。查原告對被告上開侵權行為損害賠償債權，核屬無確定期
    限之給付，自應經原告之催告而未為給付，被告始負遲延責
    任。準此，原告請求被告自起訴狀繕本送達被告之翌日即11
    0年8月7日起（本件起訴狀繕本於110年7月27日寄存送達被
    告，經10日即110年8月6日發生效力，見本院卷第57頁）至
    清償日止，按週年利率5%計付遲延利息，核無不合。
四、綜上所述，原告依據保險代位、侵權行為之法律關係，請求
    被告給付其5,117元，及自110年8月7日起至清償日止，按週
    年利率百分之5計算之利息，為有理由，應予准許；逾此部
    分之請求，為無理由，應予駁回。
五、本件係依小額訴訟程序所為被告敗訴之判決，依民事訴訟法
    第436條之20規定，應依職權宣告假執行。
六、本件事證已臻明確，兩造其餘攻擊防禦方法及舉證，與判決
    結果不生影響，爰不再逐一論述。
七、訴訟費用負擔之依據：民事訴訟法第79條。
中　　華　　民　　國　　110 　年　　11　　月　　30　　日
　　　　　　　　　　臺灣臺中地方法院臺中簡易庭
                            法　官　張清洲
附表
-----
折舊時間           金額
第1年折舊值        24,974×0.369=9,215
第1年折舊後價值    24,974-9,215=15,759
第2年折舊值        15,759×0.369=5,815
第2年折舊後價值    15,759-5,815=9,944
第3年折舊值        9,944×0.369=3,669
第3年折舊後價值    9,944-3,669=6,275
第4年折舊值        6,275×0.369×(5/12)=965
第4年折舊後價值    6,275-965=5,310

以上為正本，係照原本作成。
如不服本判決，應於送達後20日內，以判決違背法令為理由，向
本院提出上訴狀並表明上訴理由（上訴理由應表明一、原判決所
違背之法令及其具體內容；二、依訴訟資料可認為原判決有違背
法令之具體事實），如於本判決宣示後送達前提起上訴者，應於
判決送達後20日內補提上訴理由書（須附繕本）。
中　　華　　民　　國　　110 　年　　11　　月　　30　　日
                            書記官  何惠文